【裁判字號】    90,易,1053
【裁判日期】    901204
【裁判案由】    妨害公務等
【裁判全文】
臺灣屏東地方法院刑事判決                          九十年度易字第一五三號
    公  訴  人  臺灣屏東地方法院檢察署檢察官
    被      告  甲○○
右被告因妨害公務等案件，經檢察官提起公訴（九十年度偵字第四九一０號）本院判
決如左：
    主  文
甲○○傷害人之身體，處有期徒刑參月，如易科罰金，以參佰元折算壹日；又以加害
生命之事，恐嚇他人，致生危害於安全，處有期徒刑貳月，如易科罰金，以參佰元折
算壹日；又對於公務員依法執行職務時，施強暴，處有期徒刑參月，如易科罰金，以
參佰元折算壹日；又於公務員依法執行職務時，當場侮辱，處有期徒刑貳月，如易科
罰金，以參佰元折算壹日。應執行有期徒刑柒月，如易科罰金，以參佰元折算壹日。
緩刑貳年。
     事  實
一、甲○○與高立靜原係男女朋友關係，惟感情不睦，高立靜欲離開甲○○，致甲○
    ○懷恨在心，於民國九十年七月三十日上午四、五時許，甲○○與高立靜各騎一
    部機車，停在屏東縣新園鄉○○○○○路口談判，繼而發生爭執，甲○○竟基於
    傷害之犯意，出手拍打機車進而將高立靜機車推倒，致當時跨坐在該機車之高立
    靜跌倒在地，使其左手肘部挫裂傷、右手掌部及左手中指部挫傷瘀腫。另基於加
    害生命之事恐嚇他人之犯意，於同年月三十一日上午七時許，以電話留言之方式
    ，在高立靜使用0000000000之行動電話語音信箱留言，對高立靜恐嚇
    稱「我要讓妳比我還痛苦，不然試試看」等語，致高立靜閱後心生畏怖，而危害
    其安全。
二、甲○○於九十年七月三十一日上午七時三十分許，數度前往屏東縣萬丹鄉○○路
    三三四號欲會晤高立靜未果，高立靜之叔父高炤焜因不認識甲○○且見其形跡可
    疑，遂打電話向屏東縣警察局屏東分局新鐘派出所報案。該所警員莊文隆、林淵
    升、賴鎮生據報前往調查，並請甲○○出示證件，致甲○○心生不滿，竟基於妨
    害公務之犯意，當場閩南語「幹你娘雞歪，你們要幹什曉」之言詞侮辱莊文隆等
    三名警員。嗣甲○○遭該三名警員依法逮捕並帶回前開派出所，甲○○又在該派
    出所內大聲咆哮，莊文隆、林淵升上前制止時，甲○○竟當場對於依法執行職務
    之公務員施強暴行為，致使莊文隆左腳及林淵升右手食指等處受傷（莊文隆、林
    淵受傷部分未據告訴）。
三、案經高立靜訴由屏東縣警察局屏東分局報告臺灣屏東地方法院檢察署檢察官偵查
    起訴。
     理  由
一、訊據被告甲○○固坦承於上開時地拍打高立靜機車致其倒地及於高立靜使用之前
    揭行動電話語音信箱留言之情事，惟矢口否認故意推倒高立靜機車及恐嚇高立靜
    之犯行，並辯稱：我有用力錘打她的機車，她可能要閃避才跌倒；我的用意不是
    在恐嚇他云云。然查前揭犯罪事實一，業據告訴人高立靜於偵查中指訴稱：當時
    我人還坐在機車上，後來我們發生爭吵，被告就搥我的機車，然後推倒我的機車
    及被告在我手機上留言說不要以為不接電話就沒事了，我要讓你比我更痛苦，不
    然試看看等語（詳見偵查卷第十八頁背面），且告訴人受傷亦有屏東縣萬丹鄉新
    林診所出據告訴人左手肘部挫裂傷、右手掌部挫傷瘀腫、左手中指部挫傷瘀重之
    診斷證明書一紙足稽。是被告所辯顯係事後卸責之詞，不足採信。事證明確，此
    部分犯行堪以認定。
二、前揭犯罪事實二部分，業據被告甲○○於警訊時及偵查中自白不諱，核與證人莊
    文隆、林淵升、賴鎮生證述之情節相符，並有卷附報告書一紙及照片二幀可資為
    憑，被告此部分之犯行也堪以認定。
三、核被告甲○○所為，係犯刑法第二百七十七條第一項傷害人之身體罪，同法第三
    百零五條以加害生命之事，恐嚇他人罪，同法第一百三十五條第一項之對於公務
    員依法執行職務時，施強暴罪，及同法第一百四十條第一項於公務員依法執行職
    務時，當場侮辱罪。另刑法第一百三十五條第一項及同法第一百四十條第一項之
    侮辱公務員罪，屬妨害國家公務之執行，為侵害國家法益，並非侵害個人法益之
    犯罪，故如對公務員二人以上犯之，仍屬單純一罪，並無刑法第五十五條「想像
    競合犯」之適用，是被告對於依法執行職務之員警莊文隆、林淵升、賴鎮生三人
    ，當場侮辱及施強暴之犯行，僅以一罪論，併予敘明。被告所犯上開四罪，犯意
    各別，罪名互異，應予分論併罰。爰審酌被告之素行、犯罪動機、目的、手段、
    智識程度及犯罪後態度等一切情狀，分別量處如主文所示之刑，並均諭知易科罰
    金之折算標準並定其應執行刑。又被告前未曾受有期徒刑以上刑之宣告，亦有臺
    灣高等法院被告全國前案紀錄表可參，此次因一時失慮，偶罹刑典，事後深具悔
    意，經此刑之宣告後，應知警惕而無再犯之虞，本院因認暫不執行其刑為當，予
    以宣告緩刑，用啟自新。
據上論斷，應依刑事訴訟法第二百九十九條第一項前段，刑法第一百三十五條第一項
、第一百四十條第一項、第二百七十七條第一項、第三百零五條、第四十一條第一項
前段、第二項、第五十一條第五款、第七十四條第一款，罰金罰鍰提高標準條例第一
條前段、第二條，判決如主文。
本案經檢察官劉俊儀到庭執行職務。
中      華      民      國      九十      年      十二      月    四    日
                                          法  官    羅森德
右正本證明與原本無異。
對於本判決如有不服應於收受送達後十日內向本院提出上訴書狀上訴於台灣高等法院
高雄分院並按他造當事人之人數附具繕本。
                                          書記官    謝天祥
中      華      民      國      九十      年      十二      月    四    日
附錄本案論罪科刑法條全文
刑法第二百七十七條第一項：(普通傷害罪)
傷害人之身體或健康者，處三年以下有期徒刑、拘役或一千元以下罰金。
刑法第三百零五條：(恐嚇危害安全罪)
以加害生命、身體、自由、名譽、財產之事，恐嚇他人致生危害於安全者，處二年以
下有期徒刑、拘役或三百元以下罰金。
中華民國刑法第一百四十條第一項：(侮辱公務員公署罪)
於公務員依法執行職務時，當場侮辱，或對於其依法執行之職務公然侮辱者，處六月
以下有期徒刑、拘役或一百元以下罰金。
中華民國刑法第一百三十五條第一項：(妨害公務執行及職務強制罪)
對於公務員依法執行職務時，施強暴脅迫者，處三年以下有期徒刑、拘役或三百元以
下罰金。


司法院資訊處製作；財團法人民間司法改革基金會備份。
